臺灣臺北地方法院刑事判決
111年度審訴字第1277號
公  訴  人  臺灣臺北地方檢察署檢察官
被      告  陳金麟



上列被告因傷害等案件，經檢察官提起公訴（111年度偵字第122
35號），本院判決如下：
    主  文
本件公訴不受理。
    理  由
一、公訴意旨如附件起訴書所載。
二、按告訴乃論之罪，告訴人於第一審辯論終結前，得撤回其告
    訴，又告訴經撤回者，應諭知不受理之判決，刑事訴訟法第
    238條第1項、第303條第3款分別定有明文。再不受理之判決
    ，得不經言詞辯論為之，亦為同法第307條所明定。
三、查本件告訴人張英隼告訴被告陳金麟傷害、公然侮辱等案
　　件，經檢察官提起公訴，認被告係犯刑法第277條第1項之傷
　　害及同法第309條第1項之公然侮辱等罪嫌，依同法第287條
　　前段及同法第314條之規定均須告訴乃論。茲據告訴人於民
　　國111年9月28日撤回對被告之告訴，有刑事撤回告訴狀1紙
　　（見本院卷第119頁）附卷可稽。依照上開規定，爰不經言
　　詞辯論，逕為諭知不受理之判決。
據上論斷，應依刑事訴訟法第303條第3款、第307條，判決如主
文。
本案經檢察官鄭東峯提起公訴，檢察官吳春麗到庭執行職務。
中　　華　　民　　國　　111 　年　　10　　月　　3 　　日
　　　　　　　　　刑事第二十一庭  審判長法  官  程克琳
                                        法  官  王星富
                                        法  官  倪霈棻
以上正本證明與原本無異。
如不服本判決應於收受送達後20日內向本院提出上訴書狀，並應
敘述具體理由；其未敘述上訴理由者，應於上訴期間屆滿後20日
內向本院補提理由書（均須按他造當事人之人數附繕本）「切勿
逕送上級法院」。告訴人或被害人如對於本判決不服者，應具備
理由請求檢察官上訴，其上訴期間之計算係以檢察官收受判決正
本之日期為準。 因疫情而遲誤不變期間，得向法院聲請回復原
狀。
　　　　　　　　　　　　　　　　書記官　蔡旻璋
中　　華　　民　　國　　111 　年　　10 　　月　　3　　日
附件：
臺灣臺北地方檢察署檢察官起訴書
                                    111年度偵字第12235號
　　被　　　告　陳金麟　○　00歲（民國00年0月00日生）
　　　　　　　　　　　　住○○市○○區○○○路0段000巷0
　　　　　　　　　　　　　弄00號0樓之0
　　　　　　　　　　　　國民身分證統一編號：Z000000000號
上列被告因妨害名譽等案件，業經偵查終結，認應提起公訴，茲
將犯罪事實及證據並所犯法條分敘如下：
        犯罪事實
一、陳金麟與張英隼素不相識。陳金麟於民國111年3月15日16時
    23分許，在臺北市○○區○○街000號之全家便利商店廣明店(下
    稱本案全家廣明店)，以其自備塑膠袋裝盛該店提供之熱水
    時，因不滿張英隼在旁觀看，竟基於公然侮辱之犯意，在不
    特定人得共見共聞之本案全家廣明店內，以「幹你娘機掰」
    、「看三小」等語辱罵張英隼，足以貶損張英隼之人格尊嚴
    及社會評價。張英隼質問陳金麟是否在罵人，陳金麟另基於
    傷害之接續犯意，先持手中之雨傘、手提袋等雜物揮擊張英
    隼之頭部，又於本案全家店員報警後等待警方到場期間，再
    以手持雨傘揮擊張英隼之頭部，致張英隼受有頭部外傷合併
    後枕部皮下血腫、左臉挫傷合併擦傷等傷害。
二、案經張英隼訴由臺北市政府警察局萬華分局報告偵辦。
        證據並所犯法條
一、證據清單及待證事實
編號 證據名稱 待證事實 (一) 被告陳金麟於警詢及偵查中之供述 證明被告於上揭時地與告訴人張英隼發生衝突之事實。 (二) 告訴人張英隼於警詢及偵查中之指訴 1、證明被告於上揭時地公然以「幹你娘機掰」、「看三小」等語辱罵告訴人之事實。 2、證明被告於上揭時地以雨傘、手提袋等雜物揮擊告訴人頭部，並於等待警方到場之過程中再次持雨傘揮擊告訴人之頭部，致告訴人受傷之事實。 (三) 臺北市立聯合醫院和平院區111年3月15日驗傷診斷證明書1份 證明告訴人於111年3月15日17時30分前往醫院驗傷，診斷結果為其受有頭部外傷合併後枕部皮下血腫、左臉挫傷合併擦傷等傷害之事實。 (四) 臺北市政府警察局萬華分局西門町派出所受理案件證明單、受理各類案件紀錄表各1份 證明告訴人於上開時地受被告以上開方式公然侮辱、傷害後，至派出所提告之事實。 (五) 111年3月15日16時23分16秒至16時26分許本案全家店內監視器錄影光碟1片、錄影畫面截圖共21張及警方製作之譯文1份 1、證明被告於上揭時地公然以上揭言語辱罵告訴人之事實。 2、證明被告於上揭時地以雨傘、手提袋等雜物揮擊告訴人頭部，並於等待警方到場之過程中再次持雨傘揮擊告訴人之頭部之事實。 
二、核被告所為，係犯刑法第277條第1項之傷害、第309條第1項
    之公然侮辱等罪嫌。被告所犯上述2罪，犯意各別，罪名不
    同，自應分論併罰。
三、依刑事訴訟法第251條第1項提起公訴。
    此  致
臺灣臺北地方法院
中　　華　　民　　國　 111　　年　　5 　　月　　13　　日
                          　　檢　察　官  鄭  東  峯
本件正本證明與原本無異
中　　華　　民　　國　 111　　年　　5 　　月　　25　　日
　　　　　　　　　　　        書　記　官  楊  玉  嬿  　
附錄本案所犯法條全文 
中華民國刑法第277條
傷害人之身體或健康者，處5年以下有期徒刑、拘役或50萬元以
下罰金。
犯前項之罪，因而致人於死者，處無期徒刑或7年以上有期徒刑
；致重傷者，處3年以上10年以下有期徒刑。
中華民國刑法第309條
公然侮辱人者，處拘役或9千元以下罰金。
以強暴犯前項之罪者，處1年以下有期徒刑、拘役或1萬5千元以
下罰金。